【裁判字號】    99,訴,607
【裁判日期】    990727
【裁判案由】    違反毒品危害防制條例
【裁判全文】
臺灣屏東地方法院刑事判決               99年度訴字第607號
公  訴  人  臺灣屏東地方法院檢察署檢察官
被      告  甲○○
上列被告因違反毒品危害防制條例案件，經檢察官提起公訴（99
年度毒偵字第878 號），嗣被告於本院準備程序進行中先就被訴
事實為有罪之陳述，本院告知被告簡式審判程序之旨，並聽取當
事人之意見後，裁定改由受命法官獨任依簡式審判程序審理，判
決如下：
    主  文
甲○○施用第一級毒品，累犯，處有期徒刑壹年貳月；又施用第
二級毒品，累犯，處有期徒刑伍月。應執行有期徒刑壹年伍月。
    事  實
一、甲○○前於民國89年間，因施用毒品案件，經本院以89年度
    毒聲字第790 號裁定送觀察、勒戒，經評定有繼續施用毒品
    之傾向，又經本院以89年度毒聲字第2036號裁定令入戒治處
    所施以強制戒治，嗣於90年8 月6 日因執行完畢釋放出所，
    刑責部分，則經本院以89年度易字第1213號判決處有期徒刑
    5 月確定，而於91年2 月19日執行完畢，另因搶奪案件，經
    本院以93年度訴字第92號判決處有期徒刑8 月確定，因施用
    毒品案件，經本院以93年度訴字第162 號判決處應執行有期
    徒刑1 年6 月確定，接續執行，於95年3 月21日因縮短刑期
    假釋出監，所餘刑期付保護管束，至95年5 月21日保護管束
    期滿未經撤銷，以執行完畢論；復因施用毒品案件，經本院
    以95年度訴字第625 號判決處應執行有期徒刑1 年10月確定
    ，嗣經本院於96年7 月16日以96年度聲減字第556 號裁定減
    刑為應執行有期徒刑11月，而於96年7 月16日執行完畢。詎
    其猶不知悔改，明知海洛因及甲基安非他命分別經公告列為
    毒品危害防制條例第2 條第2 項第1 、2 款之第一級、第二
    級毒品，竟基於施用第一級毒品海洛因及第二級毒品甲基安
    非他命之犯意，於99年2 月25日下午6 時許，在其位於屏東
    縣內埔鄉○○村○○路587 巷19號之住處內，以將第一級毒
    品海洛因摻入香菸內點燃吸食之方式，施用海洛因1 次，另
    以將第二級毒品甲基安非他命置入玻璃球內燒烤成煙霧吸食
    之方式，施用甲基安非他命1 次。嗣於99年2 月26日凌晨0
    時20分許，因其另涉犯竊盜案件，在屏東縣麟洛鄉埔圳巷第
    一公墓旁產業道路為警查獲，警方將其帶回警局，其在有偵
    查犯罪職權之警員尚未發覺其上開犯罪之前，即主動向警方
    供出上情，嗣並同意警方採集其尿液檢體送鑑定，結果呈海
    洛因代謝後之嗎啡及甲基安非他命陽性反應，而查悉上情。
二、案經屏東縣政府警察局屏東分局報告臺灣屏東地方法院檢察
    署檢察官偵查起訴。
    理  由
一、本案被告甲○○所犯違反毒品危害防制條例案件，並非法定
    刑為死刑、無期徒刑或最輕本刑3 年以上有期徒刑之罪，亦
    非高等法院管轄第一審之案件，而被告於本院準備程序中就
    被訴事實為有罪之陳述，本院合議庭乃裁定由受命法官獨任
    進行簡式審判程序。又簡式審判程序之證據調查，依刑事訴
    訟法第273 條之2 規定，不受同法第159 條第1 項審判外陳
    述排除之限制，再被告對於卷內之各項證據，亦不爭執證據
    能力，故卷內所列之各項證據，自得作為證據，先予敘明。
二、上揭事實，業據被告於本院坦承不諱，其為警所採集之尿液
    檢體，經送請台灣檢驗科技股份有限公司以酵素免疫分析法
    及氣相層析質譜儀法檢驗，結果呈嗎啡及甲基安非他命陽性
    反應，有該公司99年3 月24日編號KＺ000000000000號濫用藥
    物尿液檢驗報告及尿液送驗代號與真實姓名對照表各1 份在
    卷足憑（見警卷第5 、6 頁），堪認被告前開自白與事實相
    符，應堪採信。再按毒品危害防制條例於92年7 月9 日修正
    公布，其中第20條、第23條將施用毒品之刑事處遇程序，區
    分為「初犯」、「5 年內再犯」、「5 年後再犯」，而依立
    法理由觀之，僅限於「初犯」、「5 年後再犯」，始應先經
    觀察、勒戒或強制戒治程序，倘被告於5 年內已再犯，經依
    法追訴處罰，縱其第3 次（或第3 次以上）再度施用毒品之
    時間，在初犯經觀察、勒戒或強制戒治執行完畢釋放5 年以
    後，已不合於「5 年後再犯」之規定，且因已於「5 年內再
    犯」，顯見其再犯率甚高，原實施觀察、勒戒或強制戒治，
    已無法收其實效，即應依該條例第10條處罰，最高法院95年
    5 月9 日95年度第7 次刑事庭會議決議可資參照。查被告前
    於89年間，因施用毒品案件，經本院以89年度毒聲字第790
    號裁定送觀察、勒戒，經評定有繼續施用毒品之傾向，又經
    本院以89年度毒聲字第2036號裁定令入戒治處所施以強制戒
    治，嗣於90年8 月6 日因執行完畢釋放出所，刑責部分，則
    經本院以89年度易字第1213號判決處有期徒刑5 月確定，而
    於91年2 月19日執行完畢，另因搶奪案件，經本院以93年度
    訴字第92號判決處有期徒刑8 月確定，因施用毒品案件，經
    本院以93年度訴字第162 號判決處應執行有期徒刑1 年6 月
    確定，接續執行，於95年3 月21日因縮短刑期假釋出監，所
    餘刑期付保護管束，至95年5 月21日保護管束期滿未經撤銷
    ，以執行完畢論；復因施用毒品案件，經本院以95年度訴字
    第625 號判決處應執行有期徒刑1 年10月確定，嗣經本院於
    96年7 月16日以96年度聲減字第556 號裁定減刑為應執行有
    期徒刑11月，而於96年7 月16日執行完畢等事實，有臺灣屏
    東地方法院檢察署刑案資料查註紀錄表、臺灣高等法院被告
    全國前案紀錄表各1 份在卷可按，是被告既已於強制戒治執
    行完畢釋放後5 年內再犯施用毒品案件，並經法院論罪科刑
    ，即非屬前述「5 年後再犯」之情形，檢察官自應依法追訴
    。從而，本件事證明確，被告犯行洵堪認定，應依法論科。
三、查海洛因、甲基安非他命分屬毒品危害防制條例第2 條第2
    項第1 款、第2 款所規定之第一級毒品及第二級毒品。是核
    被告上開所為，分別係犯毒品危害防制條例第10條第1 項施
    用第一級毒品及同條第2 項之施用第二級毒品罪。其持有毒
    品復進而施用，持有毒品之低度行為，各為施用毒品之高度
    行為所吸收，均不另論罪。又被告所犯上開2 罪間，犯意各
    別，行為互殊，應予分論併罰。次查被告前有如事實欄所示
    之科刑及執行情形，有臺灣屏東地方法院檢察署刑案資料查
    註紀錄表、臺灣高等法院被告前案紀錄表各1 份附卷足憑，
    其於刑之執行完畢後5 年內，故意再犯本件有期徒刑以上之
    2 罪，均為累犯，均應依刑法第47條第1 項加重其刑。再本
    件被告係在有偵查犯罪職權之員警尚未發覺其有為上開施用
    第一級毒品、第二級毒品之犯行以前，即主動向員警供出上
    開犯行，有刑事案件報告單及查獲施用毒品案件報告表各1
    份在卷可查（見警卷第1 、7 頁），堪認其係對於未發覺之
    犯罪自首並接受裁判，爰均依刑法第62條前段規定減輕其刑
    ，並均依法先加重後減輕之。爰審酌被告施用毒品，足以戕
    害其身心，滋生其他犯罪，且其素行不良，業如前述，惟念
    其坦承犯行，且施用毒品行為於本質上係屬自我戕害行為，
    反社會性之程度尚屬較低，暨考量其犯罪動機、智識程度、
    生活狀況等一切情狀，分別量處如主文所示之刑，並定其應
    執行刑。
據上論斷，應依刑事訴訟法第273 條之1 第1 項、第299 條第1
項前段，毒品危害防制條例第10條第1 項、第2 項，刑法第11條
前段、第47條第1 項、第62條前段、第51條第5 款，判決如主文
。
本案經檢察官任亭到庭執行職務。
中    華     民     國    99   年    7    月    27    日
                    刑事第五庭  法  官  陳秀慧
以上正本證明與原本無異。
如不服本判決應於收受判決後10日內向本院提出上訴書狀，並應
敘述具體理由；其未敘述上訴理由者，應於上訴期間屆滿後20日
內向本院補提理由書（均須按他造當事人之人數附繕本）「切勿
逕送上級法院」。
中    華    民    國    99    年    7     月    27    日
                                書記官  史安琪
附錄本判決論罪科刑法條：
毒品危害防制條例第10條第1、2項：
施用第一級毒品者，處6月以上5年以下有期徒刑。
施用第二級毒品者，處 3 年以下有期徒刑。

司法院資訊處製作；財團法人民間司法改革基金會備份。
